【裁判字號】    89,交訴,4
【裁判日期】    890523
【裁判案由】    公共危險
【裁判全文】
臺灣澎湖地方法院刑事判決                            八十九年度交訴字第四號
    公  訴  人  臺灣澎湖地方法院檢察署檢察官
    被      告  甲○○
右列被告因公共危險（暨家庭暴力）案件，經檢察官提起公訴（八十九年度偵字第九
七號），本院判決如左：
    主  文
甲○○駕駛動力交通工具肇事，致人受傷而逃逸，處有期徒刑柒月，緩刑貳年。
    事  實
一、甲○○於民國八十九年一月二十三日凌晨一時許，駕駛車牌號碼Ｐ五─三三九號
    計程車，沿澎湖縣馬公市山水里由南往北方向行駛，途經馬公市鎖港里澎大加油
    站前，適見其妻（現已離婚）乙○○騎乘車牌號碼ＰＸＥ─九七一號重型機車往
    反方向而去，其迴車欲追趕乙○○促乙○○回家時，不慎撞倒乙○○所騎乘之機
    車，致乙○○頭部、四肢多處受傷後（過失傷害部份業據乙○○撤回告訴），竟
    未停車救護乙○○，即駕車逃逸，嗣因心生悔悟，於離去後約十分鐘，再行返回
    肇事現場表明送乙○○就醫之意思。
二、案經澎湖縣政府警察局馬公分局報請臺灣澎湖地方法院檢察署檢察官偵查起訴。
    理  由
一、訊據被告甲○○固不否認於右揭時、地駕車撞傷乙○○後，曾經離去肇事現場之
    事實，惟辯稱其僅離開約二、三分鐘即馬上返回現場云云。然查：被告於警訊中
    先供稱：「當時撞到機車後，離開一下就返回現場，原想親自載她到醫院，但她
    不要，還拿鐵的東西追著要打我」云云（見被告第一次警訊筆錄）﹔於本院八十
    九年五月九日審理之初供稱：「我撞到她時，有迴車要幫她，但被害人看到是被
    我所撞，她就很生氣罵我，我才離開」云云﹔次又供稱「我約離開現場一百多公
    尺後就回頭」云云﹔繼再改口稱「我撞到被害人後，有駛離現場一段路，我開到
    不能看到被害人後，感覺不對，我就回到現場，我想我回頭時間約二、三分鐘以
    內，但是我不是馬上回頭，我當時車速約五十公里，我當時是跑的滿遠的沒有錯
    」云云，前後所供有所出入，已難採信。且被告於返回現場時，早有他人代被害
    人乙○○呼叫救護車，而被害人旋即由救護車送醫一節，亦為被告所是認，參諸
    案發當時為深夜，肇事現場已離馬公市街有相當距離，被害人甚難於約二、三分
    鐘之短時間內獲得上開救助等情狀，亦堪認定被告所言不實。再者，前開事實，
    除經被害人指訴明確外，尚有驗傷診斷書、現場照片、車禍肇事調查報告表、現
    場圖附卷可稽，被告所辯二、三分鐘即返回現場云云，顯屬畏罪卸責之詞，不能
    採信，其犯行已堪認定，應予依法論科。
二、按刑法第一百八十五條之四所定肇事逃逸罪之立法目的，旨在促使駕駛人於肇事
    後，能對被害人即時救護。本案被告甲○○於肇事後立刻離開現場，雖事後曾經
    返回，但已使被害人喪失獲得被告即時救護之機會，而致生上開法律規定所不允
    許之風險。故核被告所為，係犯刑法第一百八十五條之四所定肇事逃逸罪。爰審
    酌被害人已表示原諒被告之意，並與被告達成和解，有和解書一件在卷足證，且
    被告犯後旋即悔悟，主動返回肇事現場表明救護之意，及被告犯罪之動機、目的
    、手段，犯罪時所受之刺激及其品性、生活狀況、智識程度、犯罪所生之損害、
    犯罪後態度等一切情狀，從輕量處如主文所示之刑。又被告前未曾受有期徒刑以
    上刑之宣告，有本院被告全國前案紀錄表附卷可稽，其因一時失慮，偶罹刑典，
    事後深具悔意，經此刑之宣告後，應知警惕而無再犯之虞，本院因認暫不執行其
    刑為當，並予宣告緩刑，用啟自新。
據上論斷，應依刑事訴訟法第二百九十九條第一項前段，刑法第一百八十五條之四、
刑法第七十四條第一款，判決如主文。
本案經檢察官馬中琍到庭執行職務。
中    華    民    國      八十九      年      五      月    二十三      日
                              臺 灣 澎 湖 地 方 法 院 刑 事 庭
                                    法    官  陳     介     安
右正本證明與原本無異。
如不服本判決，應於判決送達後十日內，向本院提出上訴狀（須附繕本）。
中    華    民    國      八十九      年      五      月    二十五      日
                                    書 記 官  林     德     盛
本案論罪科刑法條：
刑法第一百八十五條之四：
駕駛動力交通工具肇事，致人死傷而逃逸者，處六月以上五年以下有期徒刑。


司法院資訊處製作；財團法人民間司法改革基金會備份。
